【裁判字號】    90,易,3025
【裁判日期】    901106
【裁判案由】    傷害
【裁判全文】
臺灣臺中地方法院刑事判決                          九十年度易字第三二五號
    公  訴  人  臺灣臺中地方法院檢察署檢察官
    被      告  乙○○
右列被告因傷害案件，經檢察官提起公訴（九十年度偵字第八九九五號），本院判決
如左：
    主  文
乙○○傷害人之身體，處拘役伍拾日，如易科罰金，以參佰元折算壹日。
    事  實
一、乙○○係甲○○之姪孫（即甲○○為乙○○之叔公），係家庭暴力防治法第三條
    第四款所稱之家庭成員，甲○○平日居住在宜蘭縣宜蘭市○○路○段一六三巷一
    弄四十號，然因遺產繼承土地登記問題，甲○○偶會至臺中縣豐原市○○路二二
    二巷一三八號（該門牌號碼有三棟房屋，供乙○○家人，及乙○○其他叔叔居住
    ）乙○○家族住處，要求給錢補償，嗣於民國（下同）八十九年十一月二十六日
    晚上八時許，甲○○復至臺中縣豐原市○○路二二二巷一三八號前，擬進入吳春
    （乙○○之嬸婆）住屋時，乙○○認為甲○○又到該處騷擾要錢，為阻止甲○○
    進入吳春家中，出手推阻甲○○胸部，甲○○亦出手推乙○○，詎乙○○竟基於
    普通傷害之故意，出手推擠拉扯甲○○之胸部，並將甲○○推至圍牆邊，雙方拉
    扯約五分鐘後，乙○○以手壓住甲○○脖子搖動，嗣經在場之吳鴻儒與吳鴻文上
    前拉開，乙○○始罷手，然甲○○已受有胸部壓痛（挫傷）、左耳垂瘀傷二Ｘ一
    公分、左肩挫傷（壓痛）等傷害。
二、案經甲○○訴請臺灣臺中地方法院檢察署檢察官偵查起訴。
    理  由
一、訊據被告乙○○固坦承有於右揭時、地出手推告訴人甲○○之事實，惟否認有何
    犯行，辯稱：伊沒有打甲○○，是伊不讓他進去，伊才出手推他，伊沒有拉扯、
    推擠他，他為何會受傷，伊不清楚云云。經查：（一）右揭傷害事實業據告訴人
    甲○○於警訊、偵查及本院審理中指陳明確，復有行政院衛生署宜蘭醫院八十九
    年十二月二日驗傷診斷書一紙附卷可稽；（二）證人即現場目擊之人吳鴻儒於九
    十年五月七日偵查中證稱：當天晚上約八點，乙○○因為不要讓甲○○進如吳春
    家裡面，而用手推甲○○胸前，因甲○○也有出手推乙○○，雙方發生推擠拉扯
    ，後雙方拉扯退到牆邊約有二公尺遠，拉扯約有五分鐘，後來伊和吳鴻文上前把
    他們拉開等語，足證被告當時確與告訴人生有肢體上之衝突，且觀諸告訴人所受
    傷勢，其左耳、胸、肩部多處挫瘀傷，核與被告前揭攻擊行為所可能導致之傷害
    相吻合，故應認告訴人所受前揭傷害，應係被告之傷害行為所致，被告前揭所辯
    ，顯係犯後避重就輕之詞，不足採信。事證明確，被告犯行堪予認定。
二、核被告所為，係犯刑法第二百七十七條第一項之傷害罪。爰審酌被告犯罪之動機
    、目的、手段、所生之損害、被告犯後否認犯行之態度等一切情狀，量處如主文
    所示之刑，並依新修正刑法第四十一條第一項前段之規定諭知易科罰金之折算標
    準（按刑法第四十一條原規定犯最重本刑為三年以下有期徒刑以下之刑之罪，而
    受六個月以下有期徒刑或拘役之宣告者，得易科罰金，而該法條業經立法院三讀
    通過修正為犯最重本刑為五年以下有期徒刑以下之刑之罪，而受六個月以下有期
    徒刑或拘役之宣告，得易科罰金，並經總統於九十年一月十日以華總一義字第九
    ０００００三八００號公布，於九十年一月十二日起生效，比較新舊法之規定，
    以新法較有利於被告，自應適用裁判時之法律）。
據上論斷，應依刑事訴訟法第二百九十九條第一項前段，刑法第二條第一項前段、第
二百七十七條第一項、修正後刑法第四十一條第一項前段，罰金罰鍰提高標準條例第
一條前段、第二條，判決如主文。
中      華      民      國      九十      年    十一    月      六      日
                                          法  官  李  悌  愷
右正本證明與原本無異。
如不服本判決，應於送達後十日內向本院提出上訴狀（須附繕本），上訴於台灣高等
法院台中分院。
                                          書記官
中      華      民      國      九十      年    十一    月      六      日
附錄本案論罪科刑法條全文：
刑法第二百七十七條第一項
傷害人之身體或健康者，處三年以下有期徒刑、拘役或一千元以下罰金。


司法院資訊處製作；財團法人民間司法改革基金會備份。
